---
title: "Regresion Logistica"
author: "Reportes con R - Clase 3"
date: "2022-12-10"
output:
  html_document:
    toc: yes
    toc_float:
      collapse: yes
    number_section: yes
    code_folding: hide
    code_download: yes
    theme: yeti
---

```{r setup, include=FALSE}
knitr::opts_chunk$set(echo = TRUE)
```

# Introduccion

La regresion logistica es uno de los metodos mas comunes para predecir el valor de una variable de respuesta $Y$ de tipo categorica, en funcion de conjunto de variables predictoras. Algunos ejemplos de esta variables $Y$ pueden ser  :

* $Y=0$ o $Y=1$
* $Y=O$ pago su credito o $Y=1$ no pago su credito

El objetivo de este tipo de modelos es el de estimar la probabilidad del evento de interes.
$$P[Y=1 | X=x]= \alpha_o+\alpha_1+\alpha_2x_2+...+\alpha_kx_p$$
Usaremos la funcion logit para estas cuentas :

$$P[Y=1|X=x] = \frac{exp(\beta^{T}x)}{1+ exp(\beta^{T}x)}$$

# Ejemplo en R

```{r CargaLibrerias,eval = TRUE,message=F}
library(ggplot2)
library(corrplot)
library(car)
library(knitr)
library(PerformanceAnalytics)
library(cowplot)
```

```{r CargarDatos, include=T}
titanic <- read.csv('https://raw.githubusercontent.com/datasciencedojo/datasets/master/titanic.csv')

colnames(titanic)

```

## Algunos gráficos
Consideremos:

* La variable dependiente survived
* La variable Pclas
* La variable Age

```{r PrimerGrafico}
ggplot(data = titanic, aes(Pclass, fill = factor(Pclass)))+
  geom_bar(show.legend = F, position = 'dodge')
```

```{r}
ggplot(data = titanic, aes(Sex,Age, fill = Sex))+
  geom_bar(stat = 'identity')
```






















